【裁判字號】    97,訴,400
【裁判日期】    970425
【裁判案由】    毒品危害防制條例
【裁判全文】
臺灣高雄地方法院刑事判決               97年度訴字第400號
公  訴  人  臺灣高雄地方法院檢察署檢察官
被      告  甲○○
                    （現另案於臺灣高雄第二監獄執行中）
上列被告因違反毒品危害防制條例案件，經檢察官提起公訴（96
年度毒偵字第10716號），嗣因被告於準備程序中就被訴事實為有
罪之陳述，經詢問檢察官、被告意見後，合議庭乃裁定由受命法
官獨任改行簡式審判程序判決如下：
    主  文
甲○○施用第一級毒品，累犯，處有期徒刑拾壹月。又施用第二
級毒品，累犯，處有期徒刑伍月。應執行有期徒刑壹年參月。
    事  實
一、甲○○前於民國88年間曾因施用毒品案件，經本院裁定送觀
    察勒戒、強制戒治後，於89年1 月27日戒治期滿執行完畢；
    復於92 年 間再犯施用毒品案件，經本院以92年度毒聲字第
    3791號裁定送強制戒治，並由臺灣高雄地方法院檢察署檢察
    官起訴，上開強制戒治部分於93年1 月9 日因法律修正而停
    止處分報結，起訴部分則由本院以92年度易字第1632號判處
    有期徒刑1 年確定，並於94 年1月4 日縮刑期滿執行完畢；
    再於96年間因施用毒品案件，經本院以96年度訴字第1046號
    判決判處應執行有期徒刑1 年1 月確定。詎仍未戒除毒品，
    竟基於施用第一級毒品海洛因之犯意，於96年10月15日22時
    許，在高雄縣梓官鄉○○村○○街3 號之房間內，以將海洛
    因置入注射針筒內並摻水稀釋後，再注射靜脈血管之方式施
    用海洛因1 次；又基於施用第二級毒品甲基安非他命之犯意
    ，於96年10月15日某時，在高雄市○○路某處，施用甲基安
    非他命1 次。嗣96年10月16日下午5 時許，為警於高雄縣岡
    山鎮○○路390 號之「和源旅社」第310 號房查獲，並經其
    同意採集尿液送驗，呈現嗎啡及甲基安非他命陽性反應，始
    悉上情。
二、案經高雄縣政府警察局岡山分局報告臺灣高雄地方法院檢察
    署檢察官偵查起訴。
    理  由
一、本件被告甲○○所犯為死刑、無期徒刑、最輕本刑為3 年以
    上有期徒刑以外之罪，其於準備程序進行中，就被訴事實為
    有罪之陳述，經受命法官告知簡式審判程序之旨，並聽取當
    事人之意見後，本院合議庭裁定由受命法官獨任進行簡式審
    判程序，合先敘明。
二、被告曾因施用毒品案件，經本院裁定送觀察、勒戒及強制戒
    治後，而於89年1 月27日強制戒治期滿釋放後，竟於強制戒
    治執行完畢後5 年內，即92年間又因施用毒品案件，經臺灣
    高雄地方法院檢察署檢察官聲請戒治並起訴，由本院以92年
    度毒聲字第3791號裁定令入戒治處所施以強制戒治，停止戒
    治後於93年1 月間因法律修正終結戒治處遇程序，並經本院
    於以92年度易字第1632號判處有期徒刑1 年確定，再於96年
    間因施用第一級、第二級毒品，經本院以96年度訴字第1046
    號判決判處有期徒刑10月、5 月，嗣經本院裁定減刑為5 月
    、2 月又15日確定，有臺灣高等法院被告前案紀錄表在卷可
    稽，顯見被告前所接受之執行程序，尚未能遮斷毒癮，被告
    再為本案施用毒品犯行，仍屬「再犯」之情形，應依法論科
    （最高法院95年5 月9 日第7 次刑事庭會議決定、95年度台
    上字第1071號刑事判決參照）。
三、上揭事實，業據被告坦承不諱，且被告於96年10月16日採集
    之尿液，經檢驗呈嗎啡、甲基安非他命陽性反應，有台灣檢
    驗科技股份有限公司96年11月1 日第KH2007A0000000號濫用
    藥物尿液檢驗報告1 紙在卷足憑，被告自白與事實相符，事
    證明確，其犯行足堪認定，應依法論科。
四、按海洛因及甲基安非他命分別為毒品危害防制條例第2 條第
    2 項第1 款、第2 款所規定之第一、二級毒品，是核被告所
    為，係犯同條例第10條第1 項、第2 項之施用第一級、第二
    級毒品罪。其施用第一、二級毒品前持有毒品之低度行為，
    為其施用毒品之高度行為所吸收，不另論罪。被告所犯上開
    2 罪，犯意各別，行為互殊，方法有異，所犯構成要件不同
    ，應分論併罰。被告有如事實欄所載之前案科刑及執行紀錄
    ，有卷附臺灣高等法院被告前案紀錄表可按，其受有期徒刑
    之執行完畢，5 年以內故意再犯有期徒刑以上之罪，為累犯
    ，均應依刑法第47條第1 項之規定加重其刑。爰審酌被告前
    因施用毒品案件，經觀察勒戒、強制戒治及刑之執行，竟仍
    未能徹底戒絕毒品，顯見其無戒毒悔改之意，惟念其犯後坦
    承犯行，又其施用毒品僅自戕一己之身體健康，尚未對他人
    造成危害等一切情狀，分別量處如主文所示之刑，並依刑法
    第51條第5 款之規定，定其應執行刑。
據上論斷，應依刑事訴訟法第273 條之1 第1 項、第299 條第1
項前段，毒品危害防制條例第10條第1 項、第2 項，刑法第11條
前段、第47條第1項、第51條第5 款，判決如主文。
本案經檢察官郭騰月到庭執行職務。
中    華    民    國    97    年    4     月    25    日
                  刑事第一庭    法  官  王淑惠
以上正本證明與原本無異。
如不服本判決應於收受本判決後10日內向本院提出上訴書狀，並
應敘述具體理由，如未敘述上訴理由者，應於上訴期間屆滿後20
日內補提理由書狀於本院（均須按他造當事人之人數附繕本）「
切勿逕送上級法院」。
中    華    民    國    97    年    4     月    25    日
                                書記官  郭素蓉
附錄法條
毒品危害防制條例第10條
施用第一級毒品者，處 6 月以上 5 年以下有期徒刑。
施用第二級毒品者，處 3 年以下有期徒刑。


司法院資訊處製作；財團法人民間司法改革基金會備份。
